【裁判字號】    98,訴,4076
【裁判日期】    981231
【裁判案由】    毒品危害防制條例
【裁判全文】
臺灣板橋地方法院刑事判決             98年度訴字第4076號
公  訴  人  臺灣板橋地方法院檢察署檢察官
被      告  甲○○
上列被告因違反毒品危害防制條例案件，經檢察官提起公訴（98
年度毒偵字第7765號），經本院合議庭裁定進行簡式審判程序，
判決如下：
    主  文
甲○○施用第一級毒品，處有期徒刑陸月，如易科罰金，以新臺
幣壹仟元，折算壹日。
    事  實
一、甲○○前因施用第一級毒品案件，經本院於民國95年12月25
    日以95年度毒聲字第2447號裁定送勒戒處所執行觀察、勒戒
    後，認有繼續施用毒品傾向，復經本院於96年2 月16日以96
    年度毒聲字第404 號裁定令入戒治處所施以強制戒治，嗣執
    行滿6 個月以上，經評定認無繼續戒治之必要，而於97年9
    月9 日停止戒治出所，至97年11月22日期滿未經撤銷視為執
    行完畢，並經臺灣板橋地方法院檢察署檢察官以97年度戒毒
    偵字第499 號為不起訴處分確定。詎其仍未戒除毒癮，於上
    開強制戒治執行完畢釋放後5 年內，復基於施用第一級毒品
    海洛因之犯意，於98年8 月30日晚上12時前之某時許，在其
    位於臺北縣中和市○○街26號11樓之1 住處內，以將海洛因
    加水置入針筒內，再以針筒注射入體內之方式，施用第一級
    毒品海洛因1 次。嗣於98年8 月31日，因甲○○屬應受尿液
    檢體採驗之列管人口，為警依法通知到場接受採集尿液送驗
    ，經其同意後，由警採集其尿液送鑑驗結果呈鴉片類嗎啡陽
    性反應，始查知上情。
二、案經臺北縣政府警察局板橋分局報請臺灣板橋地方法院檢察
    署檢察官偵查起訴。
    理  由
一、本件被告甲○○所犯均係死刑、無期徒刑、最輕本刑為三年
    以上有期徒刑以外之罪，其於準備程序中就被訴事實為有罪
    之陳述，經本院告知簡式審判程序之旨，並聽取公訴人、被
    告之意見後，經本院合議庭依刑事訴訟法第273 條之1 第1
    項規定裁定由受命法官獨任進行簡式審判程序，合先敘明。
二、認定犯罪事實所憑證據及理由
（一）上揭事實業據被告甲○○於本院準備程序及審理時均坦承
      不諱。
（二）被告於98年8 月31日上午8 時24分許，為警經其同意予以
      採集尿液檢體（代碼編號為DＺ00000000000 ），經送臺灣
      檢驗科技股份有限公司以酵素免疫分析法初步檢驗，再以
      氣相層析／質譜儀法確認檢驗後，確呈鴉片類嗎啡陽性反
      應一節，有臺北縣政府警察局板橋分局偵辦毒品危害防制
      條例案被移送人姓名及代碼對照表、應受尿液採驗人尿液
      檢體採集送驗紀錄表、臺灣檢驗科技股份有限公司濫用藥
      物檢驗報告（報告日期：98年9 月17日；報告編號：UL/2
      009/90190 號）各1 份在卷可稽（98年度毒偵字第7765號
      偵卷第9 、6 至7 、8 頁）
（三）按「尿液毒品檢驗…若能使用先進之氣相層析質譜儀分析
      法確認，則可完全排除偽陽性之干擾，為目前最具公信力
      的檢驗方法。」等語，有法務部調查局第六處87年9 月29
      日（87）發技（一）字第87074574號函附卷為憑，足見前
      揭臺灣檢驗科技股份有限公司所使用之檢驗方法已可完全
      排除毒品偽陽性之干擾，其檢驗結果堪以採信；而「海洛
      因經注射入人體後，約百分之20於24小時內自尿中排出，
      一般而言，尿液中能否驗出嗎啡陽性反應，與其投與量、
      投與途徑、採尿時間、個人體質及檢驗方法之靈敏度有關
      ，國外曾有文獻報導注射6 毫克之海洛因鹽酸鹽，其代謝
      物嗎啡之平均可檢出時限約為26小時」等情，此有行政院
      衛生署藥物食品檢驗局（81）藥檢壹字第8114885 號函1
      紙附卷可憑。
（四）綜上所述，被告之尿液經以氣相層析質譜儀分析法檢驗，
      既呈鴉片類嗎啡陽性反應，佐以上函示，顯見被告於本院
      審理時坦承其於98年8 月30日晚上12時前之某時許施用海
      洛因等情，應與事實相符而值採信。
（五）被告前因施用第一級毒品案件，經本院於95年12月25日以
      95年度毒聲字第2447號裁定送勒戒處所執行觀察、勒戒後
      ，認有繼續施用毒品傾向，復經本院於96年2 月16日以96
      年度毒聲字第404 號裁定令入戒治處所施以強制戒治，嗣
      執行滿6 個月以上，經評定認無繼續戒治之必要，而於97
      年9 月9 日停止戒治出所執行完畢，並經臺灣板橋地方法
      院檢察署檢察官以97年度戒毒偵字第499 號為不起訴處分
      確定等情，有臺灣高等法院被告前案紀錄表1 份在卷可按
      ，是被告於上揭強制戒治執行完畢釋放後5 年內，再犯本
      件施用毒品之犯行，已不屬毒品危害防制條例第20條規定
      之「初犯」或「5 年後再犯」情形，應依同條例第10條處
      罰（最高法院97年第5 次刑事庭會議決議意旨參照）。被
      告犯行堪以認定，應依法論科。
三、論罪科刑
（一）罪名：查海洛因屬毒品危害防制條例第2 條第2 項第1 款
      所規定之第一級毒品；核被告所為，係犯毒品危害防制條
      例第10條第1 項施用第一級毒品罪。
（二）吸收關係：被告上揭為施用而持有第一級毒品之低度行為
      ，為施用第一級毒品之高度行為所吸收，不另論罪。
（三）量刑：爰審酌被告前已因施用毒品案件經觀察、勒戒及強
      制戒治之程序，本應知所惕勵，卻仍漠視法令禁制再犯本
      罪，顯未知所戒慎，惟衡其施用毒品所生危害，實以自戕
      身心健康為主，對於他人生命、身體、財產等法益，尚無
      明顯而重大之實害，暨其犯罪後坦認犯行之態度等一切情
      狀，論處如主文所示之刑，並諭知易科罰金折算標準，以
      示懲儆。
四、公訴人於本院98年12月25日準備程序當庭補充原起訴書所載
    被告施用第一級毒品之時間、地點及施用方式如同事實欄一
    項下所載，併此敘明。
據上論斷，應依刑事訴訟法第273 條之1 第1 項、第299 條第1
項前段，毒品危害防制條例第10條第1 項，刑法第11條前段、第
41條第1 項，判決如主文。
本案經檢察官朱俊銘到庭執行職務。
中    華    民    國    98    年    12    月    31    日
                  刑事第十三庭    法  官  方鴻愷
以上正本證明與原本無異。
如不服本判決應於收受判決後10日內向本院提出上訴書狀，並應
敘述具體理由。其未敘述上訴理由者，應於上訴期間屆滿後20日
內向本院補提理由書（均須按他造當事人之人數附繕本）「切勿
逕送上級法院」。
                                  書記官  陳昭綾
中    華    民    國    98    年    12    月    31    日
附錄本案論罪科刑法條全文：
毒品危害防制條例第10條
施用第一級毒品者，處6 月以上5 年以下有期徒刑。
施用第二級毒品者，處3 年以下有期徒刑。


司法院資訊處製作；財團法人民間司法改革基金會備份。
